最高法院刑事判決                              八十六年度台上字第三一六二號
    上 訴 人  順芳實業股份有限公司
    兼代表人  甲○○
    被    告  丙  ○
              乙○○
右上訴人等因自訴被告等背信等罪案件，不服台灣高等法院中華民國八十五年八月一
日第二審判決（八十五年度上訴字第一七七二號，自訴案號：台灣台北地方法院八十
四年度自字第一一六二號），提起上訴，本院判決如左：
    主  文
上訴駁回。
    理  由
按刑事訴訟法第三百七十七條規定，上訴於第三審法院，非以判決違背法令為理由，
不得為之。是提起第三審上訴，應以原判決違背法令為理由，係屬法定要件。如果上
訴理由狀並未依據卷內訴訟資料，具體指摘原判決不適用何種法則或如何適用不當，
或所指摘原判決違法情事，顯與法律規定得為第三審上訴理由之違法情形，不相適合
時，均應認其上訴為違背法律上之程式，予以駁回。本件原判決就上訴人順芳實業股
份有限公司（下稱順芳公司）自訴被告等背信部分，以刑事訴訟法第三百三十四條規
定不得提起自訴而提起者，應諭知不受理之判決。經查上訴人順芳公司之董事長為丙
○，監察人為楊仲熹、盧森傑，有順芳公司變更登記事項卡影本一紙在卷可憑，足見
上訴人順芳公司之代表人並非甲○○，茲甲○○以順芳公司受侵害，以該公司代表人
之身分提起自訴，於法無據，自不得提起自訴。因而撤銷第一審此部分諭知被告丙○
、乙○○均無罪之判決，改判諭知自訴不受理，已明其理由，從形式上觀察，並無
違背法令之情形存在。上訴意旨以據上訴人順芳公司變更登記事項卡所載，甲○○係
董事，而股份有限公司之董事，依公司法第八條規定為公司負責人，依民法第二十七
條第三項規定董事就法人一切事務，對外代表法人，甲○○以上訴人順芳公司代表人
之身分提起自訴，完全合法云云，置原判決理由說明事項於不顧，漫指原判決違法，
核與法律規定得為第三審上訴理由之違法情形，不相適合，應認此部分之上訴為違背
法律上之程式，予以駁回。又此部分雖係刑事訴訟法第三百七十六條第五款所列之案
件，惟於修正刑事訴訟法施行前，原得上訴於第三審法院，且已繫屬於法院，依刑事
訴訟法施行法第五條第一項規定，仍應依施行前之法定程序終結之，附此明。至上
訴人甲○○自訴被告等涉犯刑法第三百三十九條第一項詐欺罪部分，核屬刑事訴訟法
第三百七十六條第四款所列之案件，既經第二審判決，駁回該上訴人在第二審之上訴
，依法自不得上訴於第三審法院，該上訴人竟復提起上訴，顯為法所不許，應併予駁
回。
據上論結，應依刑事訴訟法第三百九十五條前段，判決如主文。
中      華      民      國    八十六    年      五      月    二十九    日
                              最高法院刑事第五庭
                                  審判長法官  陳  錫  奎
                                        法官  洪  清  江
                                        法官  李  璋  鵬
                                        法官  吳  昆  仁
                                        法官  李  彥  文
      右正本證明與原本無異
                                              書  記  官
中      華      民      國    八十六    年      六      月      四      日
